Inventaris van de fotocollectie Dienst Legercontacten Indonesië (DLC), 1946-1950 - negatieven serie 2
Nationaal Archief, Den Haag
Fotocollectie Dienst Legercontacten Indonesië (DLC), - negatieven serie 2
Dienst Legercontacten neg. serie 2
1946-1950
8037
35 inventarisnummers; 6,00 meter
Nationaal Archief, Den Haag
Dienst voor Legercontacten Indonesië, 1946-1950
De Dienst voor Legercontacten (DLC) had tot taak om voorlichting te geven aan de troepen in Nederlands-Indië over militaire en politieke gebeurtenissen. Naar buiten toe had de dienst de opdracht om informatie te verstrekken over de verrichtingen en gebeurtenissen in het leger. Het archief bevat een gedeelte van de collectie fotonegatieven die bij de dienst heeft doen vervaardigen.
Archiefvorming
Geschiedenis van het archiefbeheer
De verwerving van het archief
Het archief is krachtens bepalingen van de Archiefwet overgebracht.
Aanwijzingen voor de gebruiker
Openbaarheidsbeperkingen
Volledig openbaar.
Materiële beperkingen
Het archief kent beperkingen voor het raadplegen van stukken als gevolg van slechte materiële staat
Aanvraaginstructie
Openbare archiefstukken kunnen online worden aangevraagd en gereserveerd. U kunt dit ook via de terminals in de studiezaal van het Nationaal Archief doen. Om te kunnen reserveren dient u de volgende stappen te volgen:
U maakt een profiel aan op www.gahetna.nl, en logt vervolgens in
Via de archiefinventaris (alleen de beschrijvingen met rode nummers) selecteert u het gewenste archiefstuk door op de knop 'Reserveren' te klikken
In het volgende scherm geeft u aan op welke dag u het archiefstuk wilt inzien
Indien u zich bevindt in de studiezaal en een tafelnummer heeft ontvangen kunt u dit nummer vermelden. Als u geen tafelnummer heeft kunt u tafelnummer 777 laten staan
Vervolgens bevestigt u uw reservering door deze te versturen.
Verwant materiaal
Beschikbaarheid van kopieën
Inventarisnummers van dit archief zijn niet in kopievorm beschikbaar
Beschrijving van de series en archiefbestanddelen
- Negatieven (kleinbeeldstroken)
  - Negatiefnrs. 1-1-1 t/m 54-2-5, 1
  - Negatiefnrs. 55-5-1 t/m 100-2-6, 2
  - Negatiefnrs. 100A-1-1 t/m 146-3-6, 3
  - Negatiefnrs. 146-4-1 t/m 194-1-6, 4
  - Negatiefnrs. 194A-1-1 t/m 255-3-6, 5
  - Negatiefnrs. 255-4-1 t/m 339-3-6, 6
  - Negatiefnrs. 339-4-1 t/m 380-4-2, 7
  - Negatiefnrs. 380-4-3 t/m 435-5-2, 8
  - Negatiefnrs. 436-1-1 t/m 492-4-5, 9
  - Negatiefnrs. 492-4-6 t/m 532-3-8, 10
  - Negatiefnrs. 1501-1-1 t/m 1581-5-6, 11
  - Negatiefnrs. 1581-6-1 t/m 1656-6-3, 12
  - Negatiefnrs. 1656-7-1 t/m 1775-1-3, 13
- Negatieven (andere formaten )
  - Negatieven (groot- en middenformaat), 14
    - 6 x 6 cm, 284-3-5
    - 24 x 24 mm, 284-3-6
    - 4,5 x 6 cm, 284-3-7
    - 4,5 x 6 cm, 379A-1
    - 4,5 x 6 cm, 379A-2
    - 4,5 x 6 cm, 379A-3
    - 4,5 x 6 cm, 379A-4
    - 4,5 x 6 cm, 403A-1
    - 4,5 x 6 cm, 527-1-1
    - 4,5 x 6 cm, 527-1-2
    - 4,5 x 6 cm, 527-1-3
    - 4,5 x 6 cm, 527-1-4
    - 4,5 x 6 cm, 527-1-5
    - 4,5 x 6 cm, 527-1-6
    - 4,5 x 6 cm, 527-2-1
    - 4,5 x 6 cm, 527-2-2
    - 4,5 x 6 cm, 527-2-3
    - 4,5 x 6 cm, 527-2-4
    - 4,5 x 6 cm, 527-3-1
    - 4,5 x 6 cm, 527-3-2
    - 4,5 x 6 cm, 527-3-3
    - 4,5 x 6 cm, 527-3-4
    - 4,5 x 6 cm, 1610-6-1
    - 13 x 18 cm, 1611-6-8
    - 13 x 18 cm, 1649-1-1
    - 13 x 18 cm, 1649-1-2
    - 13 x 18 cm, 1649-2-1
    - 13 x 18 cm, 1690-1-1
    - 6 x 6 cm, 1690-1-2
    - 6 x 6 cm, 1690-1-3
    - 6 x 6 cm, 1690-2-1
    - 6 x 6 cm, 1690-3-1
    - 6 x 6 cm, 1690-4-1
    - 6 x 6 cm, 1690-4-2
    - 6 x 6 cm, 1690-4-3
    - 6 x 6 cm, 1704-1-1
    - 6 x 6 cm, 1704-2-1
    - 6 x 6 cm, 1704-2-2
    - 6 x 6 cm, 1704-3-1
    - 6 x 6 cm, 1704-3-2
    - 6 x 6 cm, 1704-4-1
    - 5 x 6 cm, 1704-5-1
  - Negatieven (groot- en middenformaat), 15
    - 6 x 6 cm, 10014
    - 6 x 6 cm, 10015
    - 6 x 6 cm, 10016
    - 4,5 x 6 cm, 10197
    - 4,5 x 6 cm, 10198
    - 4,5 x 6 cm, 10199
    - 4,5 x 6 cm, 10200
    - 4,5 x 6 cm, 10201
    - 4,5 x 6 cm, 10202
    - 4,5 x 6 cm, 10203
    - 4,5 x 6 cm, 10204
    - 4,5 x 6 cm, 10205
    - 4,5 x 6 cm, 10206
    - 4,5 x 6 cm, 10207
    - 4,5 x 6 cm, 10208
    - 4,5 x 6 cm, 10209
    - 4,5 x 6 cm, 10210
    - 4,5 x 6 cm, 10211-1
    - 4,5 x 6 cm, 10211-2
    - 4,5 x 6 cm, 10212
    - 4,5 x 6 cm, 10214
    - 4,5 x 6 cm, 10215
    - 4,5 x 6 cm, 10216
    - 4,5 x 6 cm, 10217
    - 4,5 x 6 cm, 10218
    - 4,5 x 6 cm, 10219
    - 4,5 x 6 cm, 10221
    - 4,5 x 6 cm, 10222
    - 7 x 8 cm, 10223
    - 4 x 6 cm, 10224
    - 6 x 6 cm, 10564
    - 6 x 6 cm, 10565
    - 6 x 6 cm, 10572
    - 6 x 6 cm, 10573
    - 6 x 6 cm, 10574
    - 6 x 6 cm, 10575
    - 6 x 6 cm, 10576
    - 6 x 6 cm, 10596
    - 6 x 6 cm, 10597
    - 6 x 6 cm, 10598
    - 6 x 6 cm, 10599
    - 4,5 x 6 cm, 10600
    - 4,5 x 6 cm, 10601
    - 4,5 x 6 cm, 10671
    - 6 x 9 cm, 10672
    - 4,5 x 6 cm, 10673
    - 6 x 9 cm, 10682
    - 6 x 9 cm, 10683
    - 4,5 x 6 cm, 10684
    - 4,5 x 6 cm, 10685
    - 4 x 6 cm, 10696
    - 4,5 x 6 cm, 10697
    - 4,5 x 6 cm, 10698
    - 4 x 6 cm, 10699
    - 4 x 6 cm, 10700
    - 4,5 x 6 cm, 10701
    - 4,5 x 6 cm, 10702
    - 4,5 x 6 cm, 10703
    - 4,5 x 6 cm, 10704
    - 4,5 x 6 cm, 10705
    - 4,5 x 6 cm, 10706
    - 4,5 x 6 cm, 10707
    - 4,5 x 6 cm, 10708
    - 4,5 x 6 cm, 10709
    - 4,5 x 6 cm, 10710
    - 4,5 x 6 cm, 10711
    - 4,5 x 6 cm, 10712
    - 4,5 x 6 cm, 10713
    - 4,5 x 6 cm, 10714
    - 4,5 x 6 cm, 10715
    - 6 x 9 cm, 10716
    - 4,5 x 6 cm, 10717
    - 4,5 x 6 cm, 10718
    - 4,5 x 6 cm, 10719
    - 4 x 6 cm, 10720
    - 4 x 6 cm, 10721
    - 4,5 x 6 cm, 10722
    - 4,5 x 6 cm, 10723
    - 4 x 6 cm, 10724
    - 4,5 x 6 cm, 10725
    - 4,5 x 6 cm, 10726
    - 4,5 x 6 cm, 10727
    - 4,5 x 6 cm, 10728
    - 4,5 x 6 cm, 10729
    - 4,5 x 6 cm, 10730
    - 4,5 x 6 cm, 10731
    - 4,5 x 6 cm, 10732
    - 4,5 x 6 cm, 10733
    - 4 x 6 cm, 10734
    - 4,5 x 6 cm, 10735
    - 4,5 x 6 cm, 10736
    - 4,5 x 6 cm, 10737
    - 4 x 6 cm, 10738
    - 4,5 x 6 cm, 10739
    - 4,5 x 6 cm, 10740
    - 4 x 6 cm, 10741
    - 4,5 x 6 cm, 10742
    - 4,5 x 6 cm, 10743
    - 4,5 x 6 cm, 10744
    - 4,5 x 6 cm, 10745
    - 4,5 x 6 cm, 10746
    - 4,5 x 6 cm, 10747
    - 4,5 x 6 cm, 10748
    - 4,5 x 6 cm, 10749
    - 6 x 9 cm, 10750
    - 6 x 9 cm, 10751
    - 6 x 9 cm, 10752
    - 6 x 9 cm, 10753
    - 6 x 9 cm, 10754
    - 6 x 9 cm, 10755
    - 6 x 9 cm, 10756
    - 6 x 9 cm, 10764
    - 6 x 9 cm, 10765
    - 6 x 9 cm, 10766
    - 6 x 9 cm, 10767
    - 6 x 6 cm, 10768
    - 6 x 6 cm, 10769
    - 6 x 6 cm, 10792
    - 6 x 6 cm, 10793
    - 6 x 6 cm, 10794
    - 6 x 6 cm, 10795
    - 6 x 6 cm, 10796
    - 6 x 6 cm, 10797
    - 6 x 6 cm, 10798
    - 6 x 6 cm, 10799
    - 6 x 6 cm, 10800
    - 6 x 6 cm, 10801
    - 6 x 6 cm, 10802
    - 6 x 6 cm, 10803
    - 6 x 6 cm, 10804
    - 6 x 6 cm, 10805
    - 6 x 6 cm, 10806
    - 4,5 x 6 cm, 10807
    - 6 x 6 cm, 10808
    - 6 x 6 cm, 10809
    - 6 x 6 cm, 10810
    - 6 x 6 cm, 10811
    - 6 x 6 cm, 10812
    - 6 x 6 cm, 10813
    - 6 x 6 cm, 10814
    - 6 x 6 cm, 10815
    - 6 x 6 cm, 10816
    - 6 x 6 cm, 10817
    - 6 x 6 cm, 10818
    - 6 x 6 cm, 10819
    - 6 x 6 cm, 10820
    - 6 x 6 cm, 10821
    - 6 x 6 cm, 10822
    - 6 x 6 cm, 10823
    - 6 x 6 cm, 10824
    - 6 x 6 cm, 10825
    - 6 x 6 cm, 10826
    - 6 x 6 cm, 10827
    - 6 x 6 cm, 10828
    - 6 x 6 cm, 10829
    - 6 x 6 cm, 10830
    - 6 x 6 cm, 10831
    - 6 x 6 cm, 10832
    - 6 x 6 cm, 10833
    - 6 x 6 cm, 10834
    - 6 x 6 cm, 10835
    - 6 x 6 cm, 10836
    - 4,5 x 6 cm, 10837
    - 6 x 6 cm, 10838
    - 6 x 6 cm, 10841
    - 6 x 6 cm, 10842
    - 6 x 6 cm, 10843
    - 6 x 6 cm, 10845
    - 6 x 6 cm, 10846
    - 6 x 6 cm, 10848
    - 6 x 6 cm, 10849
    - 6 x 6 cm, 10850
    - 6 x 6 cm, 10851
    - 6 x 9 cm, 10852
    - 6 x 9 cm, 10853
    - 6 x 9 cm, 10914
    - 6 x 9 cm, 10915
    - 6 x 9 cm, 10916
    - 6 x 9 cm, 10917
    - 6 x 9 cm, 10918
    - 6 x 9 cm, 10919
    - 6 x 9 cm, 10920
    - 6 x 9 cm, 10921
    - 6 x 9 cm, 10922
    - 6 x 9 cm, 10923
    - 6 x 9 cm, 10924
    - 6 x 9 cm, 10925
    - 6 x 9 cm, 10926
    - 6 x 6 cm, 10927
    - 6 x 9 cm, 10928
    - 6 x 9 cm, 10929
    - 6 x 9 cm, 10930
    - 6 x 9 cm, 10931
    - 6 x 6 cm, 10932
    - 6 x 6 cm, 10933
    - 6 x 6 cm, 10935
    - 6 x 6 cm, 10937
    - 6 x 6 cm, 10938
    - 6 x 6 cm, 10939
    - 6 x 6 cm, 10940
    - 6 x 6 cm, 10941
    - 6 x 6 cm, 10942
    - 6 x 6 cm, 10943
    - 6 x 6 cm, 10944
    - 6 x 6 cm, 10945
    - 6 x 6 cm, 10946
    - 6 x 6 cm, 10947
    - 6 x 6 cm, 10948
    - 6 x 6 cm, 10949
    - 6 x 6 cm, 10950
    - 6 x 6 cm, 10951
    - 6 x 6 cm, 10952
    - 6 x 6 cm, 10953
    - 6 x 6 cm, 10954
    - 6 x 6 cm, 10955
    - 6 x 6 cm, 10956
    - 6 x 6 cm, 10957
    - 6 x 6 cm, 10958
    - 6 x 6 cm, 10959
    - 6 x 9 cm, 10961
    - 6 x 6 cm, 10962
    - 6 x 6 cm, 10963
    - 6 x 6 cm, 10964
    - 6 x 6 cm, 10965
    - 6 x 6 cm, 10966
    - 6 x 6 cm, 10967
    - 6 x 6 cm, 10968
    - 6 x 6 cm, 10969
    - 6 x 6 cm, 10970
    - 6 x 6 cm, 10971
    - 6 x 6 cm, 10972
    - 6 x 6 cm, 10973
    - 6 x 6 cm, 10974
    - 6 x 6 cm, 10975
    - 6 x 6 cm, 10976
    - 6 x 6 cm, 10977
    - 6 x 6 cm, 10978
    - 6 x 6 cm, 10979
    - 6 x 6 cm, 10989
    - 6 x 9 cm, 10990
    - 6 x 9 cm, 10991
    - 6 x 6 cm, 10992
    - 6 x 9 cm, 10993
    - 6 x 6 cm, 10994
    - 6 x 6 cm, 10995
    - 6 x 6 cm, 10996
    - 6 x 6 cm, 10997
    - 6 x 6 cm, 10998
    - 6 x 6 cm, 10999
    - 6 x 6 cm, 11000
    - 6 x 6 cm, 11001
    - 6 x 6 cm, 11002
    - 6 x 6 cm, 11003
    - 6 x 6 cm, 11004
    - 6 x 6 cm, 11005
    - 6 x 6 cm, 11006
    - 6 x 6 cm, 11007
    - 6 x 6 cm, 11008
    - 6 x 6 cm, 11009
    - 6 x 6 cm, 11010
    - 6 x 6 cm, 11011
    - 6 x 6 cm, 11012
    - 6 x 9 cm, 11013
    - 6 x 9 cm, 11014
    - 6 x 9 cm, 11015
    - 6 x 9 cm, 11016
    - 6 x 9 cm, 11017
    - 6 x 9 cm, 11018
    - 6 x 9 cm, 11019
    - 6 x 9 cm, 11020
    - 6 x 6 cm, 11021
    - 6 x 6 cm, 11022
    - 6 x 6 cm, 11023
    - 6 x 6 cm, 11024
    - 6 x 6 cm, 11025
    - 6 x 6 cm, 11026
    - 6 x 6 cm, 11027
    - 6 x 6 cm, 11028
    - 6 x 6 cm, 11029
    - 6 x 6 cm, 11030
    - 6 x 6 cm, 11031
    - 6 x 6 cm, 11032
    - 6 x 6 cm, 11038
    - 6 x 6 cm, 11039
    - 6 x 6 cm, 11040
    - 6 x 6 cm, 11041
    - 6 x 6 cm, 11042
    - 6 x 6 cm, 11043
    - 6 x 6 cm, 11044
    - 6 x 6 cm, 11045
    - 6 x 6 cm, 11046
    - 6 x 6 cm, 11047
    - 6 x 6 cm, 11048
    - 6 x 6 cm, 11049
    - 6 x 6 cm, 11050
    - 6 x 6 cm, 11051
    - 6 x 6 cm, 11052
    - 6 x 6 cm, 11053
    - 6 x 6 cm, 11054
    - 5 x 6 cm, 11055
    - 6 x 6 cm, 11056
    - 6 x 6 cm, 11057
    - 6 x 6 cm, 11058
    - 6 x 6 cm, 11059
    - 6 x 6 cm, 11060
    - 6 x 6 cm, 11061
    - 6 x 6 cm, 11062
    - 6 x 6 cm, 11063
    - 6 x 6 cm, 11064
    - 6 x 6 cm, 11065
    - 6 x 6 cm, 11066
    - 6 x 6 cm, 11067
    - 6 x 6 cm, 11068
    - 6 x 9 cm, 11069
    - 6 x 6 cm, 11070
    - 6 x 6 cm, 11071
    - 6 x 6 cm, 11078
    - 6 x 6 cm, 11079
    - 6 x 6 cm, 11084
    - 6 x 6 cm, 11085
    - 6 x 6 cm, 11086
    - 6 x 6 cm, 11087
    - 6 x 6 cm, 11088
    - 6 x 6 cm, 11089
    - 6 x 6 cm, 11090
    - 6 x 6 cm, 11095
    - 6 x 6 cm, 11096
    - 6 x 6 cm, 11097
    - 6 x 6 cm, 11098
    - 6 x 6 cm, 11099
    - 6 x 6 cm, 11100
    - 6 x 9 cm, 11101
    - 6 x 9 cm, 11102
    - 6 x 9 cm, 11103
    - 6 x 6 cm, 11104
    - 6 x 6 cm, 11105
    - 6 x 6 cm, 11106
    - 6 x 9 cm, 11107
    - 6 x 9 cm, 11108
    - 6 x 9 cm, 11109
    - 6 x 6 cm, 11110
    - 6 x 6 cm, 11111
    - 6 x 6 cm, 11112
    - 6 x 6 cm, 11113
    - 6 x 6 cm, 11114
    - 6 x 6 cm, 11115
    - 6 x 6 cm, 11116
    - 6 x 6 cm, 11117
    - 6 x 6 cm, 11118
    - 6 x 6 cm, 11119
    - 6 x 6 cm, 11120
    - 6 x 9 cm, 11121
    - 6 x 6 cm, 11122
    - 6 x 6 cm, 11123
    - 6 x 6 cm, 11124
    - 6 x 6 cm, 11125
    - 6 x 9 cm, 11126
    - 6 x 6 cm, 11127
    - 6 x 6 cm, 11128
    - 6 x 6 cm, 11129
    - 6 x 6 cm, 11130
    - 6 x 6 cm, 11131
    - 6 x 6 cm, 11132
    - 6 x 6 cm, 11133
    - 6 x 6 cm, 11134
    - 6 x 6 cm, 11135
    - 6 x 6 cm, 11136
    - 6 x 6 cm, 11137
    - 6 x 6 cm, 11138
    - 6 x 6 cm, 11139
    - 6 x 6 cm, 11140
    - 6 x 6 cm, 11141
    - 6 x 6 cm, 11142
    - 6 x 6 cm, 11143
    - 6 x 6 cm, 11146
    - 6 x 6 cm, 11147
    - 6 x 6 cm, 11148
    - 4 x 6 cm, 11149
    - 6 x 6 cm, 11150
    - 6 x 6 cm, 11151
    - 6 x 6 cm, 11152
    - 6 x 6 cm, 11153
    - 6 x 6 cm, 11154
    - 4,5 x 6 cm, 11155
    - 4,5 x 6 cm, 11156
  - Negatieven (groot- en middenformaat), 16
    - 6 x 7 cm, 11167
    - 6 x 9 cm, 11168
    - 6 x 9 cm, 11169
    - 6 x 9 cm, 11170
    - 6 x 9 cm, 11171
    - 6 x 9 cm, 11172
    - 6 x 9 cm, 11173
    - 6 x 9 cm, 11174
    - 6 x 9 cm, 11175
    - 6 x 6 cm, 11204
    - 6 x 9 cm, 11205
    - 6 x 9 cm, 11206
    - 6 x 9 cm, 11207
    - 6 x 6 cm, 11224
    - 6 x 6 cm, 11225
    - 6 x 6 cm, 11226
    - 6 x 6 cm, 11227
    - 6 x 6 cm, 11228
    - 6 x 6 cm, 11229
    - 6 x 6 cm, 11230
    - 6 x 6 cm, 11231
    - 6 x 6 cm, 11232
    - 6 x 6 cm, 11233
    - 6 x 6 cm, 11234
    - 6 x 9 cm, 11235
    - 6 x 9 cm, 11236
    - 6 x 6 cm, 11237
    - 6 x 6 cm, 11238
    - 6 x 6 cm, 11239
    - 6 x 6 cm, 11240
    - 6 x 6 cm, 11241
    - 6 x 6 cm, 11242
    - 6 x 6 cm, 11244
    - 6 x 6 cm, 11245
    - 6 x 6 cm, 11246
    - 6 x 6 cm, 11247
    - 6 x 6 cm, 11248
    - 4,5 x 6 cm, 11249
    - 6 x 6 cm, 11250
    - 6 x 6 cm, 11251
    - 5 x 6 cm, 11252
    - 6 x 6 cm, 11253
    - 6 x 6 cm, 11254
    - 6 x 9 cm, 11255
    - 6 x 9 cm, 11264
    - 6 x 6 cm, 11278
    - 6 x 6 cm, 11279
    - 6 x 6 cm, 11280
    - 6 x 6 cm, 11281
    - 6 x 6 cm, 11282
    - 6 x 6 cm, 11283
    - 6 x 6 cm, 11284
    - 6 x 6 cm, 11285
    - 6 x 6 cm, 11286
    - 6 x 6 cm, 11289
    - 6 x 9 cm, 11290
    - 6 x 6 cm, 11291
    - 6 x 6 cm, 11292
    - 6 x 6 cm, 11293
    - 6 x 6 cm, 11294
    - 6 x 6 cm, 11296
    - 6 x 6 cm, 11297
    - 6 x 6 cm, 11298
    - 6 x 6 cm, 11299
    - 5 x 6 cm, 11300
    - 6 x 6 cm, 11301
    - 6 x 6 cm, 11302
    - 6 x 6 cm, 11303
    - 4,5 x 6 cm, 11312
    - 6 x 6 cm, 11327
    - 6 x 6 cm, 11328
    - 6 x 6 cm, 11329
    - 6 x 6 cm, 11330
    - 6 x 6 cm, 11331
    - 6 x 6 cm, 11333
    - 6 x 6 cm, 11334
    - 6 x 6 cm, 11335
    - 6 x 6 cm, 11337
    - 6 x 6 cm, 11338
    - 6 x 6 cm, 11339
    - 6 x 6 cm, 11340
    - 6 x 6 cm, 11341
    - 6 x 6 cm, 11343
    - 6 x 6 cm, 11345
    - 6 x 6 cm, 11346
    - 6 x 6 cm, 11348
    - 6 x 6 cm, 11350
    - 6 x 6 cm, 11351
    - 6 x 6 cm, 11354
    - 6 x 6 cm, 11355
    - 6 x 6 cm, 11356
    - 6 x 6 cm, 11357
    - 6 x 6 cm, 11358
    - 6 x 6 cm, 11383
    - 6 x 6 cm, 11384
    - 6 x 6 cm, 11385
    - 6 x 6 cm, 11386
    - 6 x 6 cm, 11387
    - 6 x 6 cm, 11388
    - 6 x 6 cm, 11389
    - 6 x 6 cm, 11390
    - 6 x 6 cm, 11392
    - 4,5 x 6 cm, 11398
    - 6 x 6 cm, 11399
    - 6 x 6 cm, 11400
    - 6 x 6 cm, 11401
    - 6 x 6 cm, 11402
    - 6 x 6 cm, 11403
    - 6 x 6 cm, 11404
    - 6 x 6 cm, 11407
    - 6 x 6 cm, 11408
    - 6 x 6 cm, 11409
    - 6 x 6 cm, 11410
    - 6 x 6 cm, 11411
    - 6 x 6 cm, 11412
    - 6 x 6 cm, 11413
    - 6 x 6 cm, 11414
    - 6 x 6 cm, 11415
    - 6 x 6 cm, 11416
    - 6 x 9 cm, 11423
    - 6 x 9 cm, 11424
    - 6 x 9 cm, 11425
    - 6 x 9 cm, 11426
    - 4,5 x 6 cm, 11427
    - 4,5 x 6 cm, 11428
    - 4,5 x 6 cm, 11429
    - 4,5 x 6 cm, 11430
    - 6 x 6 cm, 11431
    - 6 x 6 cm, 11432
    - 6 x 6 cm, 11433
    - 6 x 6 cm, 11434
    - 6 x 6 cm, 11435
    - 6 x 6 cm, 11436
    - 6 x 6 cm, 11437
    - 6 x 6 cm, 11438
    - 6 x 6 cm, 11439
    - 6 x 6 cm, 11440
    - 6 x 6 cm, 11441
    - 6 x 6 cm, 11442
    - 6 x 6 cm, 11443
    - 6 x 6 cm, 11444
    - 6 x 6 cm, 11445
    - 6 x 6 cm, 11446
    - 6 x 6 cm, 11447
    - 6 x 6 cm, 11489
    - 6 x 6 cm, 11490
    - 6 x 6 cm, 11491
    - 6 x 6 cm, 11492
    - 6 x 6 cm, 11493
    - 6 x 6 cm, 11494
    - 6 x 6 cm, 11495
    - 6 x 6 cm, 11496
    - 6 x 6 cm, 11497
    - 6 x 6 cm, 11498
    - 6 x 6 cm, 11501
    - 6 x 6 cm, 11502
    - 6 x 6 cm, 11503
    - 6 x 6 cm, 11504
    - 6 x 6 cm, 11505
    - 6 x 6 cm, 11506
    - 6 x 6 cm, 11507
    - 6 x 6 cm, 11508
    - 6 x 6 cm, 11509
    - 6 x 6 cm, 11510
    - 6 x 6 cm, 11512
    - 6 x 6 cm, 11513
    - 6 x 6 cm, 11514
    - 6 x 6 cm, 11515
    - 6 x 6 cm, 11516
    - 6 x 6 cm, 11517
    - 6 x 6 cm, 11518
    - 6 x 6 cm, 11519
    - 6 x 6 cm, 11520
    - 6 x 6 cm, 11521
    - 6 x 6 cm, 11522
    - 3 x 4 cm, 11523
    - 6 x 6 cm, 11524
    - 6 x 6 cm, 11526
    - 6 x 6 cm, 11527
    - 6 x 6 cm, 11528
    - 6 x 6 cm, 11529
    - 6 x 6 cm, 11530
    - 6 x 6 cm, 11531
    - 6 x 6 cm, 11532
    - 6 x 6 cm, 11540
    - 6 x 6 cm, 11542
    - 6 x 6 cm, 11543
    - 6 x 6 cm, 11544
    - 6 x 6 cm, 11545
    - 6 x 6 cm, 11549
    - 6 x 6 cm, 11551
    - 6 x 6 cm, 11552
    - 6 x 6 cm, 11553
    - 6 x 6 cm, 11558
    - 6 x 6 cm, 11559
    - 6 x 6 cm, 11561
    - 6 x 6 cm, 11563
    - 6 x 6 cm, 11565
    - 6 x 6 cm, 11569
    - 6 x 6 cm, 11570
    - 6 x 6 cm, 11571
    - 6 x 6 cm, 11572
    - 6 x 6 cm, 11575
    - 6 x 6 cm, 11576
    - 6 x 9 cm, 11577
    - 6 x 9 cm, 11578
    - 6 x 9 cm, 11580
    - 6 x 6 cm, 11585
    - 6 x 6 cm, 11586
    - 6 x 6 cm, 11588
    - 6 x 6 cm, 11589
    - 6 x 6 cm, 11590
    - 6 x 6 cm, 11591
    - 6 x 6 cm, 11592
    - 6 x 6 cm, 11593
    - 6 x 6 cm, 11619
    - 6 x 6 cm, 11620
    - 6 x 6 cm, 11621
    - 6 x 6 cm, 11622
    - 6 x 6 cm, 11628
    - 6 x 6 cm, 11629
    - 6 x 6 cm, 11630
    - 6 x 6 cm, 11631
    - 6 x 6 cm, 11632
    - 6 x 6 cm, 11646
    - 6 x 6 cm, 11647
    - 6 x 6 cm, 11648
    - 6 x 6 cm, 11649
    - 6 x 6 cm, 11650
    - 4,5 x 6 cm, 11662
    - 4,5 x 6 cm, 11663
    - 4,5 x 6 cm, 11664
    - 6 x 9 cm, 11671
    - 6 x 9 cm, 11673
    - 6 x 9 cm, 11674
    - 6 x 9 cm, 11676
    - 6 x 6 cm, 11682
    - 6 x 9 cm, 11685
    - 6 x 9 cm, 11688
    - 6 x 6 cm, 11691
    - 6 x 6 cm, 11693
    - 6 x 6 cm, 11694
    - 6 x 9 cm, 11698
    - 6 x 6 cm, 11700
    - 6 x 9 cm, 11701
    - 6 x 9 cm, 11702
    - 6 x 6 cm, 11704
    - 6 x 6 cm, 11705
    - 6 x 9 cm, 11712
    - 6 x 9 cm, 11713
    - 6 x 9 cm, 11714
    - 6 x 9 cm, 11718
    - 6 x 9 cm, 11719
    - 6 x 9 cm, 11720
    - 6 x 9 cm, 11721
    - 6 x 9 cm, 11722
    - 6 x 9 cm, 11725
    - 6 x 6 cm, 11727
    - 6 x 6 cm, 11728
    - 6 x 9 cm, 11729
    - 6 x 9 cm, 11730
    - 6 x 6 cm, 11731
    - 6 x 6 cm, 11732
    - 6 x 6 cm, 11733
    - 6 x 9 cm, 11741
    - 6 x 6 cm, 11768
    - 6 x 6 cm, 11769
    - 6 x 6 cm, 11770
    - 6 x 6 cm, 11771
    - 6 x 6 cm, 11772
    - 6 x 9 cm, 11779
    - 6 x 6 cm, 11780
    - 6 x 9 cm, 11783
    - 6 x 9 cm, 11784
    - 6 x 9 cm, 11786
    - 6 x 6 cm, 11795
    - 6 x 6 cm, 11796
    - 6 x 6 cm, 11800
    - 6 x 6 cm, 11801
    - 6 x 6 cm, 11802
    - 6 x 6 cm, 11810
    - 6 x 6 cm, 11811
    - 6 x 6 cm, 11812
    - 6 x 6 cm, 11813
    - 6 x 6 cm, 11814
    - 6 x 6 cm, 11815
    - 6 x 6 cm, 11824
    - 6 x 6 cm, 11826
    - 6 x 6 cm, 11827
    - 6 x 6 cm, 11828
    - 6 x 6 cm, 11829
    - 6 x 6 cm, 11831
    - 6 x 6 cm, 11832
    - 6 x 6 cm, 11833
    - 6 x 6 cm, 11834
    - 6 x 6 cm, 11835
    - 6 x 6 cm, 11837
    - 6 x 6 cm, 11838
    - 6 x 6 cm, 11839
    - 6 x 6 cm, 11840
    - 6 x 6 cm, 11841
    - 6 x 6 cm, 11842
    - 6 x 6 cm, 11843
    - 6 x 6 cm, 11844
    - 6 x 6 cm, 11845
    - 6 x 6 cm, 11846
    - 6 x 6 cm, 11847
    - 6 x 6 cm, 11848
    - 6 x 6 cm, 11849
    - 6 x 6 cm, 11850
    - 6 x 9 cm, 11851
    - 6 x 9 cm, 11852
    - 6 x 9 cm, 11854
    - 6 x 9 cm, 11855
    - 6 x 9 cm, 11856
    - 6 x 9 cm, 11858
    - 6 x 9 cm, 11859
    - 6 x 9 cm, 11860
    - 6 x 9 cm, 11861
    - 6 x 9 cm, 11862
    - 6 x 6 cm, 11882
    - 6 x 6 cm, 11883
    - 6 x 6 cm, 11884
    - 6 x 6 cm, 11885
    - 6 x 6 cm, 11886
    - 6 x 6 cm, 11887
    - 6 x 6 cm, 11888
    - 6 x 6 cm, 11889
    - 6 x 9 cm, 11897
    - 6 x 6 cm, 11905
    - 6 x 6 cm, 11906
    - 6 x 6 cm, 11907
    - 6 x 6 cm, 11908
    - 6 x 6 cm, 11909
    - 6 x 6 cm, 11910
    - 6 x 6 cm, 11911
    - 6 x 6 cm, 11912
    - 6 x 9 cm, 11928
    - 6 x 9 cm, 11929
    - 6 x 9 cm, 11932
    - 6 x 9 cm, 11933
    - 6 x 9 cm, 11935
    - 6 x 9 cm, 11936
    - 6 x 9 cm, 11937
    - 6 x 6 cm, 11949
    - 6 x 6 cm, 11950
    - 6 x 6 cm, 11951
    - 6 x 6 cm, 11952
    - 6 x 6 cm, 11953
    - 6 x 6 cm, 11954
    - 6 x 6 cm, 11955
    - 6 x 6 cm, 11956
    - 6 x 6 cm, 11957
  - Negatieven (groot- en middenformaat), 17
    - 6 x 6 cm, 11958
    - 6 x 6 cm, 11959
    - 6 x 6 cm, 11960
    - 6 x 6 cm, 11961
    - 6 x 6 cm, 11962
    - 6 x 6 cm, 11963
    - 6 x 6 cm, 11964
    - 6 x 6 cm, 11965
    - 6 x 6 cm, 11966
    - 6 x 9 cm, 11967
    - 6 x 6 cm, 11996
    - 6 x 6 cm, 11997
    - 6 x 6 cm, 11998
    - 6 x 6 cm, 12000
    - 6 x 6 cm, 12001
    - 6 x 6 cm, 12002
    - 6 x 6 cm, 12003
    - 6 x 6 cm, 12004
    - 6 x 6 cm, 12005
    - 6 x 6 cm, 12031
    - 6 x 6 cm, 12032
    - 6 x 6 cm, 12033
    - 6 x 6 cm, 12034
    - 6 x 6 cm, 12035
    - 6 x 6 cm, 12036
    - 6 x 6 cm, 12037
    - 6 x 6 cm, 12038
    - 6 x 6 cm, 12039
    - 6 x 6 cm, 12040
    - 6 x 6 cm, 12041
    - 6 x 6 cm, 12042
    - 6 x 6 cm, 12043
    - 6 x 6 cm, 12065
    - 6 x 6 cm, 12066
    - 6 x 6 cm, 12067
    - 6 x 6 cm, 12068
    - 6 x 6 cm, 12069
    - 6 x 6 cm, 12070
    - 6 x 6 cm, 12071
    - 6 x 6 cm, 12072
    - 6 x 6 cm, 12074
    - 6 x 6 cm, 12075
    - 6 x 6 cm, 12076
    - 6 x 6 cm, 12077
    - 6 x 6 cm, 12078
    - 6 x 6 cm, 12080
    - 6 x 6 cm, 12081
    - 6 x 6 cm, 12083
    - 6 x 6 cm, 12084
    - 6 x 6 cm, 12085
    - 6 x 9 cm, 12119
    - 6 x 9 cm, 12120
    - 6 x 9 cm, 12121
    - 6 x 9 cm, 12122
    - 6 x 9 cm, 12123
    - 6 x 9 cm, 12124
    - 6 x 9 cm, 12125
    - 6 x 9 cm, 12126
    - 6 x 9 cm, 12127
    - 6 x 9 cm, 12128
    - 6 x 9 cm, 12129
    - 6 x 6 cm, 12147
    - 6 x 6 cm, 12148
    - 6 x 6 cm, 12149
    - 6 x 6 cm, 12150
    - 6 x 6 cm, 12151
    - 6 x 9 cm, 12162
    - 6 x 9 cm, 12163
    - 6 x 9 cm, 12164
    - 6 x 6 cm, 12208
    - 6 x 6 cm, 12209
    - 6 x 6 cm, 12210
    - 6 x 6 cm, 12211
    - 6 x 6 cm, 12212
    - 6 x 6 cm, 12213
    - 6 x 6 cm, 12214
    - 6 x 6 cm, 12215
    - 6 x 6 cm, 12216
    - 6 x 6 cm, 12217
    - 6 x 9 cm, 12223
    - 6 x 9 cm, 12225
    - 6 x 6 cm, 12226
    - 6 x 9 cm, 12227
    - 6 x 6 cm, 12230
    - 6 x 6 cm, 12231
    - 6 x 6 cm, 12232
    - 6 x 6 cm, 12233
    - 6 x 6 cm, 12234
    - 6 x 6 cm, 12235
    - 6 x 6 cm, 12236
    - 6 x 6 cm, 12238
    - 6 x 6 cm, 12241
    - 6 x 6 cm, 12242
    - 6 x 6 cm, 12243
    - 6 x 6 cm, 12244
    - 6 x 6 cm, 12245
    - 6 x 6 cm, 12246
    - 6 x 6 cm, 12247
    - 6 x 6 cm, 12248
    - 6 x 6 cm, 12249
    - 6 x 6 cm, 12250
    - 6 x 6 cm, 12261
    - 6 x 6 cm, 12262
    - 6 x 6 cm, 12269
    - 6 x 6 cm, 12270
    - 6 x 6 cm, 12271
    - 6 x 6 cm, 12272
    - 6 x 6 cm, 12273
    - 6 x 6 cm, 12274
    - 6 x 6 cm, 12275
    - 6 x 6 cm, 12285
    - 6 x 6 cm, 12286
    - 6 x 6 cm, 12287
    - 6 x 6 cm, 12288
    - 6 x 6 cm, 12289
    - 6 x 6 cm, 12290
    - 6 x 6 cm, 12291
    - 6 x 6 cm, 12292
    - 6 x 6 cm, 12293
    - 6 x 6 cm, 12294
    - 6 x 6 cm, 12295
    - 6 x 6 cm, 12296
    - 6 x 6 cm, 12297
    - 6 x 6 cm, 12298
    - 6 x 6 cm, 12299
    - 6 x 6 cm, 12341
    - 6 x 6 cm, 12342
    - 6 x 6 cm, 12344
    - 6 x 6 cm, 12345
    - 6 x 6 cm, 12346
    - 6 x 6 cm, 12347
    - 6 x 6 cm, 12348
    - 5 x 6 cm, 12349
    - 6 x 6 cm, 12350
    - 6 x 6 cm, 12352
    - 6 x 6 cm, 12354
    - 6 x 6 cm, 12356
    - 6 x 6 cm, 12357
    - 6 x 6 cm, 12358
    - 6 x 6 cm, 12359
    - 6 x 6 cm, 12370
    - 6 x 6 cm, 12371
    - 6 x 6 cm, 12372
    - 6 x 6 cm, 12374
    - 6 x 6 cm, 12386
    - 6 x 6 cm, 12387
    - 6 x 6 cm, 12388
    - 6 x 6 cm, 12392
    - 6 x 6 cm, 12393
    - 6 x 6 cm, 12394
    - 6 x 6 cm, 12395
    - 6 x 6 cm, 12396
    - 6 x 6 cm, 12397
    - 6 x 6 cm, 12403
    - 6 x 6 cm, 12407
    - 6 x 6 cm, 12410
    - 6 x 6 cm, 12412
    - 6 x 6 cm, 12413
    - 6 x 9 cm, 12414
    - 4,5 x 6 cm, 12434
    - 4,5 x 6 cm, 12435
    - 4,5 x 6 cm, 12436
    - 4,5 x 6 cm, 12439
    - 4,5 x 6 cm, 12440
    - 4,5 x 6 cm, 12441
    - 4,5 x 6 cm, 12442
    - 4,5 x 6 cm, 12443
    - 4,5 x 6 cm, 12444